{"present": {"1 Singular": {"Affirmative": "ginim", "Question": "an nginim?", "Negative": "n\u00ed ghinim"}, "2 Singular": {"Affirmative": "gineann t\u00fa", "Question": "an ngineann t\u00fa?", "Negative": "n\u00ed ghineann t\u00fa"}, "3 Singular": {"Male": {"Affirmative": "gineann s\u00e9", "Question": "an ngineann s\u00e9?", "Negative": "n\u00ed ghineann s\u00e9"}, "Female": {"Affirmative": "gineann s\u00ed", "Question": "an ngineann s\u00ed?", "Negative": "n\u00ed ghineann s\u00ed"}}, "1 Plural": {"Compressed": {"Affirmative": "ginimid", "Question": "an nginimid?", "Negative": "n\u00ed ghinimid"}, "Extended": {"Affirmative": "gineann muid", "Question": "an ngineann muid?", "Negative": "n\u00ed ghineann muid"}}, "2 Plural": {"Affirmative": "gineann sibh", "Question": "an ngineann sibh?", "Negative": "n\u00ed ghineann sibh"}, "3 Plural": {"Affirmative": "gineann siad", "Question": "an ngineann siad?", "Negative": "n\u00ed ghineann siad"}, "Passive": {"Affirmative": "gintear", "Question": "an ngintear?", "Negative": "n\u00ed ghintear"}}, "future": {"1 Singular": {"Affirmative": "ginfidh m\u00e9", "Question": "an nginfidh m\u00e9?", "Negative": "n\u00ed ghinfidh m\u00e9"}, "2 Singular": {"Affirmative": "ginfidh t\u00fa", "Question": "an nginfidh t\u00fa?", "Negative": "n\u00ed ghinfidh t\u00fa"}, "3 Singular": {"Male": {"Affirmative": "ginfidh s\u00e9", "Question": "an nginfidh s\u00e9?", "Negative": "n\u00ed ghinfidh s\u00e9"}, "Female": {"Affirmative": "ginfidh s\u00ed", "Question": "an nginfidh s\u00ed?", "Negative": "n\u00ed ghinfidh s\u00ed"}}, "1 Plural": {"Compressed": {"Affirmative": "ginfimid", "Question": "an nginfimid?", "Negative": "n\u00ed ghinfimid"}, "Extended": {"Affirmative": "ginfidh muid", "Question": "an nginfidh muid?", "Negative": "n\u00ed ghinfidh muid"}}, "2 Plural": {"Affirmative": "ginfidh sibh", "Question": "an nginfidh sibh?", "Negative": "n\u00ed ghinfidh sibh"}, "3 Plural": {"Affirmative": "ginfidh siad", "Question": "an nginfidh siad?", "Negative": "n\u00ed ghinfidh siad"}, "Passive": {"Affirmative": "ginfear", "Question": "an nginfear?", "Negative": "n\u00ed ghinfear"}}, "past": {"1 Singular": {"Affirmative": "ghin m\u00e9", "Question": "ar ghin m\u00e9?", "Negative": "n\u00edor ghin m\u00e9"}, "2 Singular": {"Affirmative": "ghin t\u00fa", "Question": "ar ghin t\u00fa?", "Negative": "n\u00edor ghin t\u00fa"}, "3 Singular": {"Male": {"Affirmative": "ghin s\u00e9", "Question": "ar ghin s\u00e9?", "Negative": "n\u00edor ghin s\u00e9"}, "Female": {"Affirmative": "ghin s\u00ed", "Question": "ar ghin s\u00ed?", "Negative": "n\u00edor ghin s\u00ed"}}, "1 Plural": {"Compressed": {"Affirmative": "ghineamar", "Question": "ar ghineamar?", "Negative": "n\u00edor ghineamar"}, "Extended": {"Affirmative": "ghin muid", "Question": "ar ghin muid?", "Negative": "n\u00edor ghin muid"}}, "2 Plural": {"Affirmative": "ghin sibh", "Question": "ar ghin sibh?", "Negative": "n\u00edor ghin sibh"}, "3 Plural": {"Compressed": {"Affirmative": "ghin siad", "Question": "ar ghin siad?", "Negative": "n\u00edor ghin siad"}, "Extended": {"Affirmative": "ghineadar", "Question": "ar ghineadar?", "Negative": "n\u00edor ghineadar"}}, "Passive": {"Affirmative": "gineadh", "Question": "ar gineadh?", "Negative": "n\u00edor gineadh"}}, "condi": {"1 Singular": {"Affirmative": "ghinfinn", "Question": "an nginfinn?", "Negative": "n\u00ed ghinfinn"}, "2 Singular": {"Affirmative": "ghinfe\u00e1", "Question": "an nginfe\u00e1?", "Negative": "n\u00ed ghinfe\u00e1"}, "3 Singular": {"Male": {"Affirmative": "ghinfeadh s\u00e9", "Question": "an nginfeadh s\u00e9?", "Negative": "n\u00ed ghinfeadh s\u00e9"}, "Female": {"Affirmative": "ghinfeadh s\u00ed", "Question": "an nginfeadh s\u00ed?", "Negative": "n\u00ed ghinfeadh s\u00ed"}}, "1 Plural": {"Compressed": {"Affirmative": "ghinfimis", "Question": "an nginfimis?", "Negative": "n\u00ed ghinfimis"}, "Extended": {"Affirmative": "ghinfeadh muid", "Question": "an nginfeadh muid?", "Negative": "n\u00ed ghinfeadh muid"}}, "2 Plural": {"Affirmative": "ghinfeadh sibh", "Question": "an nginfeadh sibh?", "Negative": "n\u00ed ghinfeadh sibh"}, "3 Plural": {"Compressed": {"Affirmative": "ghinfid\u00eds", "Question": "an nginfid\u00eds?", "Negative": "n\u00ed ghinfid\u00eds"}, "Extended": {"Affirmative": "ghinfeadh siad", "Question": "an nginfeadh siad?", "Negative": "n\u00ed ghinfeadh siad"}}, "Passive": {"Affirmative": "ghinf\u00ed", "Question": "an nginf\u00ed?", "Negative": "n\u00ed ghinf\u00ed"}}, "imper": {"1 Singular": {"Affirmative": "ginim!", "Negative": "n\u00e1 ginim!"}, "2 Singular": {"Affirmative": "gin!", "Negative": "n\u00e1 gin!"}, "3 Singular": {"Male": {"Affirmative": "gineadh s\u00e9!", "Negative": "n\u00e1 gineadh s\u00e9!"}, "Female": {"Affirmative": "gineadh s\u00ed!", "Negative": "n\u00e1 gineadh s\u00ed!"}}, "1 Plural": {"Compressed": {"Affirmative": "ginimis!", "Negative": "n\u00e1 ginimis!"}, "Extended": {"Affirmative": "gineadh muid!", "Negative": "n\u00e1 gineadh muid!"}}, "2 Plural": {"Affirmative": "ginig\u00ed!", "Negative": "n\u00e1 ginig\u00ed!"}, "3 Plural": {"Compressed": {"Affirmative": "ginid\u00eds!", "Negative": "n\u00e1 ginid\u00eds!"}, "Extended": {"Affirmative": "gineadh siad!", "Negative": "n\u00e1 gineadh siad!"}}, "Passive": {"Affirmative": "gintear!", "Negative": "n\u00e1 gintear!"}}, "pastConti": {"1 Singular": {"Affirmative": "ghininn", "Question": "an ngininn?", "Negative": "n\u00ed ghininn"}, "2 Singular": {"Affirmative": "ghinte\u00e1", "Question": "an nginte\u00e1?", "Negative": "n\u00ed ghinte\u00e1"}, "3 Singular": {"Male": {"Affirmative": "ghineadh s\u00e9", "Question": "an ngineadh s\u00e9?", "Negative": "n\u00ed ghineadh s\u00e9"}, "Female": {"Affirmative": "ghineadh s\u00ed", "Question": "an ngineadh s\u00ed?", "Negative": "n\u00ed ghineadh s\u00ed"}}, "1 Plural": {"Compressed": {"Affirmative": "ghinimis", "Question": "an nginimis?", "Negative": "n\u00ed ghinimis"}, "Extended": {"Affirmative": "ghineadh muid", "Question": "an ngineadh muid?", "Negative": "n\u00ed ghineadh muid"}}, "2 Plural": {"Affirmative": "ghineadh sibh", "Question": "an ngineadh sibh?", "Negative": "n\u00ed ghineadh sibh"}, "3 Plural": {"Compressed": {"Affirmative": "ghinid\u00eds", "Question": "an nginid\u00eds?", "Negative": "n\u00ed ghinid\u00eds"}, "Extended": {"Affirmative": "ghineadh siad", "Question": "an ngineadh siad?", "Negative": "n\u00ed ghineadh siad"}}, "Passive": {"Affirmative": "ghint\u00ed", "Question": "an ngint\u00ed?", "Negative": "n\u00ed ghint\u00ed"}}, "subj": {"1 Singular": {"Affirmative": "go ngine m\u00e9", "Negative": "n\u00e1r ghine m\u00e9"}, "2 Singular": {"Affirmative": "go ngine t\u00fa", "Negative": "n\u00e1r ghine t\u00fa"}, "3 Singular": {"Male": {"Affirmative": "go ngine s\u00e9", "Negative": "n\u00e1r ghine s\u00e9"}, "Female": {"Affirmative": "go ngine s\u00ed", "Negative": "n\u00e1r ghine s\u00ed"}}, "1 Plural": {"Compressed": {"Affirmative": "go nginimid", "Negative": "n\u00e1r ghinimid"}, "Extended": {"Affirmative": "go ngine muid", "Negative": "n\u00e1r ghine muid"}}, "2 Plural": {"Affirmative": "go ngine sibh", "Negative": "n\u00e1r ghine sibh"}, "3 Plural": {"Affirmative": "go ngine siad", "Negative": "n\u00e1r ghine siad"}, "Passive": {"Affirmative": "go ngintear", "Negative": "n\u00e1r ghintear"}}, "verbal noun": "gini\u00faint", "verbal adjective": "ginte"}